# 关于财政贴息补助

提问人：cfo000000 时间：2019-05-13 20:15:07
资料 1 ：根据财政部会计司 2017 年 5 月 10 日发布的《企业会计准则第16 号——政府补助》第 14 条规定，财政将贴息资金直接拨付给企业，企业应当将对应的贴息冲减相关借款费用。
而会计准则解释 2010 版本中例题 17-8，还是按照与资产相关的政府补助处理的，例题大意是企业为建造一项工程向银行贷款，政府给予贷款利率贴息，在收到补助时仍然是计入递延收益，等待工程完工再摊销入损益。
问题 1 ：这个是不是要按新的规定在实际收到补助时冲减当期借款费用，即使实际借款费用已经在以前年度发生。
资料 2 ：对应一项研发项目补助，研发费用有一部分费用化，一部分资本化计入研发支出了，补助文件中也没有具体说明是对哪个研发阶段的补助。
问题 2 ：这种情况一般如何处理？按照准则无法区分费用化和资本化时，全部计入损益吗？

回答人：chenyiwei
1 、是，以新规定为准。《讲解 2010 》的第十七章事实上已被新发布的政府补助准则（ 2017 年修订）的应用指南所取代。
2 、可以采用系统、合理的方式确定政府补助与相关支出之间的对应关系，例如按照某个研发项目的总支出中资本化部分和费用化部分的比例，或者假设先补助费用化部分再补助资本化部分等。但无论如何，对同类或类似事项的会计处理原则应当一致。